臺灣屏東地方法院刑事判決　　　　　　　100年度易字第905號
公　訴　人　臺灣屏東地方法院檢察署檢察官
被　　　告　黃永全
上列被告因違反毒品危害防制條例案件，經檢察官提起公訴（10
0 年度毒偵字第1129號、第1222號），嗣因被告就被訴事實為有
罪之陳述，本院告知被告簡式審判程序之旨，並聽取當事人之意
見後，裁定改依簡式審判程序進行，判決如下：
    主  文
黃永全持有第一級毒品，累犯，處有期徒刑參月，如易科罰金，
以新臺幣壹仟元折算壹日；扣案之第一級毒品海洛因伍包（含包
裝袋，其中壹包驗前淨重零點肆壹公克、驗後淨重零點肆零公克
，其餘肆包驗前合計淨重零點壹零公克、驗後合計淨重零點壹零
公克），均沒收銷燬之。又施用第二級毒品，累犯，處有期徒刑
肆月，如易科罰金，以新臺幣壹仟元折算壹日；扣案之吸食器壹
組，沒收。又施用第二級毒品，累犯，處有期徒刑肆月，如易科
罰金，以新臺幣壹仟元折算壹日；扣案之吸食器壹支，沒收。應
執行有期徒刑玖月，如易科罰金，以新臺幣壹仟元折算壹日；扣
案之第一級毒品海洛因伍包（含包裝袋，其中壹包驗前淨重零點
肆壹公克、驗後淨重零點肆零公克，其餘肆包驗前合計淨重零點
壹零公克、驗後合計淨重零點壹零公克），均沒收銷燬之；扣案
之吸食器壹組及壹支，均沒收。
    事  實
一、黃永全前因詐欺案件，經本院以民國97年度簡字第1266號判
    處有期徒刑3 月確定，並於98年2月11日執行完畢。
二、黃永全前另因施用毒品案件，經本院裁定送觀察、勒戒後，
    因認無繼續施用毒品之傾向，而於99年7 月6 日觀察、勒戒
    執行完畢釋放出所，並經臺灣屏東地方法院檢察署檢察官於
    同日以99年度毒偵字第236 號不起訴處分確定。詎黃永全仍
    不知悔改，分別基於施用第二級毒品，以及持有第一級毒品
    之犯意，於下列時間、地點，分別施用第二級毒品，以及持
    有第一級毒品，經警查獲：
  (一)於99年12月間某日，在屏東縣某處，以每公克12,000元之代
    價，向某真實姓名、年籍均不詳綽號「福仔」之成年男子，
    購買第一級毒品海洛因5 包（其中1 包驗前淨重0.41公克、
    驗後淨重0.40公克，其餘4 包驗前合計淨重0.10公克、驗後
    合計淨重0.10公克），經該綽號「福仔」之男子交付予其收
    受而持有之。另基於施用第二級毒品之犯意，於100 年5 月
    11日20時許，在其位於屏東縣東港鎮○○里○○路4 之37號
    之住處內，以將甲基安非他命置入玻璃球內燒烤，再吸食其
    煙霧之施用方式，施用甲基安非他命1 次。嗣於同年月12日
    8 時20分許，經警持本院核發之搜索票，前往其前揭住處實
    施搜索，經警方查獲其所有供施用甲基安非他命所用之吸食
    器1 組、其所持有而尚未及施用之上述第一級毒品海洛因5
    包，以及與本件施用毒品無關之疑似愷他命1 包、行動電話
    2 支、空氣1 把、彈匣1 個、空氣槍鋼瓶9 瓶、空氣槍鋼1
    盒，並經徵得其同意採尿送驗結果呈甲基安非他命反應，始
    獲上情。
  (二)於100 年5 月23日17時許，在其前揭住處內，以將甲基安非
    他命置入玻璃球內燒烤，再吸食其煙霧之施用方式，施用甲
    基安非他命1 次。嗣於同日22時30分許，在屏東縣新園鄉南
    龍村東港大橋堤防處，因形跡可疑為警查獲，並扣得其所有
    供施用甲基安非他命所用之吸食器1 支，以及與本件施用毒
    品無關之電子磅秤1 個，並經徵得其同意採尿送驗結果呈甲
    基安非他命反應，始獲上情。
三、案經屏東縣政府警察局東港分局報告臺灣屏東地方法院檢察
    署檢察官偵查起訴。
    理  由
一、按本件被告黃永全所犯係死刑、無期徒刑、最輕本刑為3 年
    以上有期徒刑以外之罪，其於準備程序就前揭被訴事實為有
    罪之陳述，經法官告知簡式審判程序之旨，並聽取其與公訴
    人之意見後，本院認無不得或不宜改依簡式審判程序進行之
    處，爰依刑事訴訟法第273 條之1 第1 項，裁定本件改依簡
    式審判程序進行，合先敘明。
二、訊據被告對於上揭時、地，分別施用第二級毒品甲基安非他
    命2 次，及向綽號「福仔」之男子購買而持有第一級毒品海
    洛因之犯罪事實，均坦承不諱；而被告先後2 次為警查獲所
    採之尿液檢體，均送正修科技大學超微量研究科技中心以酵
    素免疫分析法及氣相層析質譜儀法檢驗結果，均呈現甲基安
    非他命陽性反應，此有正修科技大學超微量研究科技中心10
    0 年5 月26日編號R00-0000-000號尿液檢驗報告暨屏東縣政
    府警察局東港分局毒品案件涉嫌人尿液採證編號姓名對照（
    代號：東警分第00000000號）、正修科技大學超微量研究科
    技中心100 年6 月9 日編號R00-0000-000號尿液檢驗報告暨
    屏東縣政府警察局東港分局辦理毒品案尿液送驗受檢人真實
    姓名對照表（代號：東警分第00000000號）各1 份附卷可稽
    ；且扣案之白色粉末5 包，經送法務部調查局鑑驗之結果，
    確均含有第一級毒品海洛因成分（其中1 包驗前淨重0.41公
    克、驗後淨重0.40公克，其餘4 包驗前合計淨重0.10公克、
    驗後合計淨重0.10公克）無訛，有法務部調查局100 年6 月
    23 日 鑑定書1 份在卷可佐；此外，復有被告所有而供其施
    用第二級毒品所用之吸食器1 組及1 支，扣案可憑。是被告
    上揭施用第二級毒品2 次，以及持有第一級毒品之犯行，均
    堪認定，應予依法論科。
三、核被告所為，係犯毒品危害防制條例第10條第2 項之施用第
    二級毒品罪、同條例第11條第1 項之持有第一級毒品罪。被
    告於100 年5 月11日20時許及同年月23日17時許前，持有第
    二級毒品之低度行為，均應為其後施用第二級毒品之高度行
    為所吸收，故均不另論該部分之持有毒品罪。被告所犯上開
    1 次持有第一級毒品之犯行、先後2 次施用第二級毒品之犯
    行，犯意各別，而應予分論併罰。被告前有如前揭犯罪事實
    欄所載論罪科刑及執行完畢之紀錄，此有臺灣高等法院被告
    前案紀錄表1 份在卷可佐，是被告於有期徒刑執行完畢後，
    5 年內故意再犯本件有期徒刑以上之3 罪，為累犯，均應依
    法加重其刑。本院審酌被告施用毒品，足以戕害其身心，滋
    生其他犯罪，惡化治安，嚴重損及公益，且被告前曾犯有施
    用毒品，復經觀察勒戒執行完畢，竟再為本件施用第二級毒
    品與持有第一級毒品之犯行，顯見其不思悔改，自我控制能
    力亦顯不佳，惟另考量被告於犯後已能坦承犯行，而其施用
    毒品之行為於本質上係屬自我戕害行為，反社會性之程度應
    屬較低，且其持有第一級毒品之數量不多，兼衡其之犯罪動
    機、目的、智識程度等一切情狀，分別量處如主文所示之刑
    ，並均諭知易科罰金之折算標準，且定應執行刑以及諭知易
    科罰金之折算標準均如主文所示。扣案之白色粉末5 包，業
    經法務部調查局鑑驗，屬第一級毒品海洛因無訛，已如前述
    ，而包裝袋與其上殘留之毒品，均已難以分析剝離，俱應依
    毒品危害防制條例第18條第1 項前段規定，不問屬於犯人與
    否，併宣告沒收銷燬之，至於送鑑耗損之海洛因粉末，既均
    已滅失，自無庸再予宣告沒收銷燬之必要。扣案之吸食器1
    組及1 支，均為被告所有，且分別係供被告犯本件施用第二
    毒品罪所用，已據被告自承在卷，爰均依刑法第38條第1 項
    第2 款規定，併予宣告沒收。至於扣案之疑似愷他命1 包、
    行動電話2 支、空氣1 把、彈匣1 個、空氣槍鋼瓶9 瓶、空
    氣槍鋼1 盒、電子磅秤1 個，因與本件被告施用第二級毒品
    之犯行，並無直接關連，自不得於本案併予宣告沒收，附此
    敘明。
據上論斷，應依刑事訴訟法第273 條之1 第1 項、第299 條第1
項前段，毒品危害防制條例第10條第2 項、第11條第1 項、第18
條第1 項前段，刑法第11條、第47條第1 項、第41條第1 項前段
、第38條第1 項第2 款、第51條第5 款、第9 款，判決如主文。
本案經檢察官王光傑到庭執行職務。
中    華    民    國  100     年    10    月    13    日
                    刑事第三庭  法  官  楊宗翰
以上正本證明與原本無異。
如不服本判決應於收受判決後10日內向本院提出上訴書狀，並應
敘述具體理由；其未敘述上訴理由者，應於上訴期間屆滿後20日
內向本院補提理由書（均須按他造當事人之人數附繕本）「切勿
逕送上級法院」。
中    華    民    國  100     年    10    月    13    日
                                書記官  溫訓暖
附錄本判決論罪科刑法條全文：
毒品危害防制條例第10條、11條
施用第一級毒品者，處6月以上5年以下有期徒刑。
施用第二級毒品者，處3年以下有期徒刑。
毒品危害防制條例第11條
持有第一級毒品者，處3 年以下有期徒刑、拘役或新臺幣5 萬元
以下罰金。
持有第二級毒品者，處2 年以下有期徒刑、拘役或新臺幣3 萬元
以下罰金。
持有第一級毒品純質淨重10公克以上者，處1 年以上7 年以下有
期徒刑，得併科新臺幣一百萬元以下罰金。
持有第二級毒品純質淨重20公克以上者，處6 月以上5 年以下有
期徒刑，得併科新臺幣70萬元以下罰金。
持有第三級毒品純質淨重20公克以上者，處3 年以下有期徒刑，
得併科新臺幣30萬元以下罰金。
持有第四級毒品純質淨重20公克以上者，處1 年以下有期徒刑，
得併科新臺幣10萬元以下罰金。
持有專供製造或施用第一級、第二級毒品之器具者，處1 年以下
有期徒刑、拘役或新臺幣1 萬元以下罰金。